---
title: "Raport 1"
author: "Piotr Wójcik"
date: "10 10 2021"
output: html_document
---


```{r setup, include=FALSE}
knitr::opts_chunk$set(echo = TRUE)
options(scipen=999)
```
<font size="3">
<p>W poniższym dokumencie będę prezentował zadania z pierwszej listy z przedmiotu <em>Statystyka</em> wykładanego na <span style="white-space: nowrap; font-style: italic;">Uniwersytecie Wrocławskim</span> w roku akademickim 2021/2022 w semestrze zimowym.</p>

<h2>Zadanie 1</h2>
<p>W poniższym zadaniu wygenerujemy $\small n = 50$ obserwacji z rozkładu:</p>
<ul>
<li>$\small N(1,1)$,</li>
<li>$\small N(4,1)$,</li>
<li>$\small N(1,4)$.</li>
</ul>
```{r normalDist1, echo = TRUE, warning = FALSE, tidy = TRUE}
normData1 <- rnorm(50, 1, 1)
normData2 <- rnorm(50, 4, 1)
normData3 <- rnorm(50, 1, 2)
```
Teraz, dla każdej z tych obserwacji, obliczymy wartość estymatora parametru $\small \theta$ postaci:
$$
 \hat{\theta_1} = \bar{X} = \frac{X_1 + X_2 + \ldots + X_n}{n}, \\
 \hat{\theta_2} = Me\{X_1, \ldots , X_n \}, \\
 \hat{\theta_3} = \sum_{i=1}^{n}{w_iX_i}, \hspace{10px} \text{gdzie} \hspace{5px} w_i = \frac{2k + n - 1}{2n^2}, \\
 \hat{\theta_4} = \sum_{i=1}^{n}{w_iX_{i:n}}, \hspace{10px} \text{gdzie} \hspace{5px} X_{1:n} \leq \ldots \leq X_{n:n} \hspace{8px} \text{są uporządkowanymi obserwacjami} \hspace{5px} X_1, \ldots , X_n ; \\ w_i = \varphi\left( \Phi^{-1}(\frac{i-1}{n})\right) -  \varphi\left( \Phi^{-1}(\frac{i}{n})\right), \text{gdzie $\varphi$ jest gęstością, a $\Phi$ dystrybuantą standardowego rozkładu normalnego}. 
$$

```{r estFun1, echo = TRUE, warning = FALSE, tidy = TRUE}
estNorm1 <- function(normData) {
  return(sum(normData)/50)
}
estNorm2 <- function(normData) {
  return(median(normData))
}
seqNorm1 <- sapply(1:50, FUN = function(k){(2*k+50-1)/(2*50^2)})
estNorm3 <- function(normData) {
  return(sum(seqNorm1 * normData))
}
seqNorm2 <- sapply(1:50, FUN = function(i){dnorm(qnorm((i-1)/50)) - dnorm(qnorm(i/50))})
estNorm4 <- function(normData) return(sum(seqNorm2 * sort(normData)))

estNorm1(normData1)
estNorm2(normData1)
estNorm3(normData1)
estNorm4(normData1)

estNorm1(normData2)
estNorm2(normData2)
estNorm3(normData2)
estNorm4(normData2)

estNorm1(normData3)
estNorm2(normData3)
estNorm3(normData3)
estNorm4(normData3)

```